【裁判字號】    95,訴,636
【裁判日期】    950504
【裁判案由】    毒品危害防制條例
【裁判全文】
臺灣桃園地方法院刑事判決              95年度訴字第636號
公  訴  人  臺灣桃園地方法院檢察署檢察官
被      告  乙○○
指定辯護人  本院公設辯護人甲○○
上列被告因違反毒品危害防制條例案件，經檢察官提起公訴（95
年度毒偵字第444 號）及移送併案審理（臺灣板橋地方法院檢察
署95年度毒偵字第1611號），被告於本院行準備程序中就被訴事
實為有罪之陳述，由本院合議庭裁定由受命法官獨任進行簡式審
判程序，後經檢察官聲請依協商程序判決，本院判決如下：
    主  文
乙○○連續施用第一級毒品，累犯，處有期徒刑拾月。扣案海洛
因參包（驗餘淨重共壹點貳伍公克，空包裝重共零點陸壹公克）
沒收銷燬之。
    事實及證據
一、乙○○前因違反毒品危害防制條例案件，經臺灣彰化地方法
    院於民國92年4 月28日以92年度訴字第459 號判決判處有期
    徒刑9 月，上訴後，經臺灣高等法院臺中分院於92年9 月8
    日以92年度上訴字第1320號判決判處有期徒刑10月，於92年
    12月25日確定。又因違反毒品危害防制條例案件，經臺灣彰
    化地方法院於92年7 月10日以92年度易字第724 號判決判處
    有期徒刑7 月，於92年8 月11日確定。上開2 罪經臺灣高等
    法院臺中分院以92年度聲字第922 號裁定應執行有期徒刑1
    年3 月，並於92年12月17日入監執行。再因違反毒品危害防
    制條例案件，經臺灣彰化地方法院以92年度訴字第1453號判
    決判處有期徒刑9 月，於93年1 月29日確定後，經接續執行
    （共2 年1 月），嗣於94年6 月16日縮短刑期假釋出獄，於
    94年10月13日假釋期滿，未經撤銷假釋，其未執行之刑，以
    已執行論，竟仍不知悔改。
二、乙○○前因施用毒品案件，經裁定送觀察、勒戒後，認無繼
    續施用毒品之傾向，於87年7 月18日執行完畢釋放，並由臺
    灣臺中地方法院檢察署檢察官以87年度偵字第13692 號為不
    起訴處分確定；又因施用毒品案件，經裁定送觀察、勒戒後
    ，認有繼續施用毒品之傾向，再經裁定令入戒治處所施以強
    制戒治1 年，其於88年2 月9 日停止戒治出監後，再經裁定
    撤銷停止戒治，而於92年3 月2 日入戒治所繼續執行上揭強
    制戒治處分，嗣於92年8 月5 日停止處分出監，於93年3 月
    1 日期滿，其施用第2 級毒品部分業經臺灣彰化地方法院於
    92 年7月10日以92年度易字第724 號判決判處有期徒刑7 月
    ，於92年8 月11日確定（就上揭確定判決之執行情形詳如前
    揭一所述）。詎乙○○並未戒斷施用毒品惡習，竟基於施用
    第1 級毒品海洛因（下稱海洛因）之概括犯意，自94年12月
    初某日起至95年4 月19日下午3 、4 時許止，在其斯時位於
    臺北縣三峽鎮○○街9 巷3 之8 號5 樓居所及同鎮某加油站
    廁所內等處，以將海洛因摻水置入注射針筒內施打吸食之方
    式，連續施用毒品海洛因多次，先於95年1 月9 日下午7 時
    許，為警在桃園縣桃園市○○路40號前查獲，並扣得毒品海
    洛因1 包（驗餘淨重0. 13 公克，空包裝重0.23公克）等物
    ，再於95年2 月12日下午1 時10分許，為警在臺北縣三峽鎮
    ○○路42巷9 號前查獲，並扣得毒品海洛因2 包（驗餘淨重
    共0.12公克，空包裝重共0.38公克）等物。
二、證據：
    (1)被告乙○○於本院訊問中之自白。
    (2)台灣檢驗科技股份有限公司濫用藥物尿液檢驗報告2 份。
    (3)扣案毒品海洛因3 包（驗餘淨重共1.25公克，空包裝重共
      0.61 公克）等物。
    (4)法務部調查局鑑定通知書2份。
三、本案件犯罪事實，業據被告乙○○於本院行準備程序中為有
    罪之陳述，由本院合議庭裁定由受命法官獨任進行簡式審判
    程序，後經檢察官聲請協商程序，經檢察官與被告及辯護人
    於審判外達成協商之合意，且被告已認罪，其合意內容為：
    被告願受科刑範圍為連續施用第1 級毒品處有期徒刑10月。
    經查上開合意並無刑事訴訟法第455 條之4 第1 項所列情形
    之一，且經檢察官聲請依協商程序判決，本院爰不經言詞辯
    論，於協商合意範圍內為協商判決。扣案之不明粉末1 包經
    鑑驗結果，確含毒品海洛因成分，有法務部調查局鑑定通知
    書1 份在卷可稽，依毒品危害防制條例第18條第1 項前段規
    定，應沒收銷燬之。
四、應適用之法條：刑事訴訟法第455 條之4 第2 項、第455 條
    之8 、第273 條之1 第1 項，毒品危害防制條例第10條第1
    項、第18條第1 項前段，刑法第11條、第56條、第47條。
五、協商判決除有刑事訴訟法第455 條之4 第1 項第1 款於本訊
    問程序終結前，被告撤銷協商合意或檢察官撤回協商聲請者
    ；第2 款被告協商之意思非出於自由意志者；第4 款被告所
    犯之罪非第455 條之2 第1 項所定得以協商判決者；第6 款
    被告有其他較重之裁判上一罪之犯罪事實者；第7 款法院認
    應諭知免刑或免訴、不受理者情形之一，及違反同條第2 項
    「法院應於協商合意範圍內為判決；法院為協商判決所科之
    刑，以宣告緩刑或2 年以下有期徒刑、拘役或罰金為限」之
    規定者外，不得上訴。
六、如有前項得上訴之情形者，得自收受判決送達之日起10日內
    ，向本院提出上訴書狀，上訴於第2 審法院。
中    華    民    國    95    年    5     月    4     日
                  刑事第九庭  法  官  胡芷瑜
上正本證明與原本無異。
如不服本判決，應於判決送達後10日內向本院提出上訴狀（應附
繕本），上訴於臺灣高等法院。
                              書記官  李珈慧
中    華    民    國    95    年    5     月    4     日
附錄論罪科刑之法條依據：
毒品危害防制條例第10條
施用第一級毒品者，處六月以上五年以下有期徒刑。
施用第二級毒品者，處三年以下有期徒刑。


司法院資訊處製作；財團法人民間司法改革基金會備份。
